【裁判字號】    95,訴,709
【裁判日期】    950718
【裁判案由】    毒品危害防制條例
【裁判全文】
臺灣桃園地方法院刑事判決               95年度訴字第709號
公  訴  人  臺灣桃園地方法院檢察署檢察官
被      告  甲○○
選任辯護人  何啟熏律師
上列被告因違反毒品危害防制條例案件，經檢察官提起公訴（95
年度偵字第663 號），本院判決如下：
    主  文
甲○○無罪。
    理  由
一、公訴意旨略以：被告甲○○明知愷他命為毒品危害防制條例
    所管制之第三級毒品，竟與姓名年籍不詳綽號「阿源」之成
    年男子共同基於販賣愷他命以營利之概括犯意，先於民國九
    十五年一月一日凌晨二時二十分許，在桃園縣桃園市○○路
    四十八巷九號三樓之一之「四十八街舞廳」內，由被告甲○
    ○向乙○○收受新臺幣（下同）九百元之代價，自綽號「阿
    源」之藥頭處拿取數量不詳之愷他命一包，再交付予乙○○
    ，後於同日凌晨二時三十分許，亦在上開處所內，復以同樣
    代價、方式，再次販售數量不詳之愷他命一包予乙○○。嗣
    於同日凌晨二時三十分許，為警在上址內執行搜索勤務時查
    獲，始知上情。因認被告涉有與「阿源」共同販賣第三級毒
    品愷他命罪嫌等語。
二、按犯罪事實應依證據認定之，無證據不得認定犯罪事實；不
    能證明被告犯罪者，應諭知無罪之判決，刑事訴訟法第一百
    五十四條第二項、第三百零一條第一項分別定有明文。次按
    認定被告有罪之事實，應憑證據，如未能發現相當之證據，
    或證據不足以證明，自不能以推測或擬制之方法，以為裁判
    之基礎；且認定犯罪事實所憑之證據，其為訴訟上之證明，
    須達於通常一般人均不致有所懷疑，而得確信其為真實之程
    度者，始得據為有罪之認定，倘其證明尚未達到此一程度而
    有合理之懷疑存在時，尚難為有罪之認定基礎；苟積極證據
    不足以為不利於被告事實之認定，即應為有利於被告之認定
    ，更不必有何有利之證據（最高法院三十年度上字第八一六
    號、四十年度台上字第八六號、七十六年度台上字第四九八
    六號判例參照）。
三、公訴人認被告涉有上揭犯行，無非以被告之供述及證人乙○
    ○於檢察官訊問時具結證述之情節為其所憑。惟訊據被告則
    堅決否認前揭犯行，辯稱：乙○○為伊友人介紹認識之朋友
    ，案發當天伊僅係幫乙○○向綽號「阿源」之成年男子購買
    愷他命，並無與「阿源」共同販賣愷他命之犯行等語。
四、經查：
（一）證人乙○○於檢察官偵查中，經具結而向檢察官所為陳述
      ，並無顯有不可信之情況，依刑事訴訟法第一百五十九條
      之一第二項之規定，該陳述得為證據，宜先敘明。
（二）本件警方於九十五年一月一日凌晨二時三十分許，持本院
      核發之搜索票，在桃園縣桃園市○○路四十八巷九號三樓
      之一「四十八街舞廳」，執行搜索勤務時，查獲被告及乙
      ○○涉嫌施用第三級毒品愷他命之違法事件，嗣其二人並
      因而遭裁處罰鍰新臺幣各八千元等情，業據被告供述在卷
      ，核與證人乙○○於本院審理時具結之情節相符（見本院
      九十五年七月四日審判筆錄），並有本院九十四年度聲搜
      字第一一四七號搜索票及處理違反社會秩序維護法案件登
      記簿各一紙暨臺灣尖端生技醫藥股份有限公司出具之濫用
      藥物檢驗報告二份在卷可稽（見偵卷第六頁、本院卷第四
      一至四三頁），此部分事實，堪可認定。
（三）證人乙○○迭於檢察官訊問時及本院審理時具結證述：伊
      係透過朋友在「四十八街舞廳」認識被告，案發當天約於
      凌晨二時二十分許及二時三十分許，在該舞廳伊先後兩次
      交給被告各九百元，透過被告向不明人士購買愷他命各一
      小包，伊只有看見被告走向休息室，從休息室出來後，就
      看到被告拿愷他命交給伊等語（見偵卷第四七至四八頁、
      本院九十五年七月四日審判筆錄），核與被告所稱渠僅係
      幫乙○○向綽號「阿源」之成年男子購買愷他命之供述相
      符，是被告所為，僅係單純居間介紹乙○○向「阿源」購
      買愷他命，尚難逕認被告與「阿源」間具有販賣愷他命之
      犯意聯絡及行為分擔。
（四）檢察官雖認現今舞廳內毒品交易之模式，係採上、下游分
      工之方式，由大藥頭帶領數名小藥頭，大藥頭負責提供毒
      品、分配利潤，小藥頭則負責在舞廳內尋覓客戶、販售毒
      品，二者對於販賣毒品犯行參與之程度或有不同，惟其均
      有犯意聯絡及行為分擔則屬無疑，因認被告涉有與「阿源
      」共同販賣愷他命等語。然現今舞廳內毒品交易之模式，
      縱令如檢察官前述所言，係採上、下游分工之方式，惟本
      件被告與「阿源」間之關係，尚無直接或間接之證據，可
      逕行推論其二人必然具有販賣愷他命之犯意聯絡及行為分
      擔。換言之，由本件卷附之證據觀察，並無法排除被告係
      單純介紹乙○○向「阿源」購買愷他命之可能性．自不能
      以推測或擬制之方法，認被告與「阿源」共同販賣愷他命
      。此外，被告雖於檢察官訊問及本院審理時就其幫乙○○
      向「阿源」購買愷他命之情節，供稱：伊係帶同乙○○在
      前開舞廳內之吧台前找到「阿源」，由乙○○將九百元交
      給伊，伊轉交給「阿源」而購得本件愷他命云云，與證人
      乙○○前揭證述之情形不符，惟此仍無礙被告係單純居間
      介紹買賣愷他命之本質，自難以此逕為被告不利之認定。
      又證人乙○○雖於警詢時證述伊係向被告購買愷他命云云
      （見偵卷第一七頁），惟此屬被告以外之人於審判外之陳
      述，不得採為證據，併此敘明。
五、綜上所述，依卷附所有之證據，僅足認被告幫助乙○○向「
    阿源」購買愷他命供其施用，尚難逕認被告與「阿源」間具
    有販賣愷他命之犯意聯絡及行為分擔，且施用第三級毒品並
    未構成犯罪，被告幫助乙○○施用第三級毒品，亦無構成犯
    罪之餘地。此外，復查無其他積極證據足認被告有公訴人所
    指之犯行，自應諭知被告無罪之判決。
據上論斷，應依刑事訴訟法第三百零一條第一項，判決如主文。
本案經檢察官楊挺宏到庭執行職務。
中    華    民    國    95    年    7     月    18    日
                  刑事第八庭  審判長法  官  陳彥宏
                                    法  官  袁雪華
                                    法  官  吳為平
以上正本證明與原本無異。
如不服本判決，應於送達後十日內，向本院提出上訴狀。
                                    書記官  江惠婷
中    華    民    國    95    年    7     月    18    日


司法院資訊處製作；財團法人民間司法改革基金會備份。
